---
title: "Tarea número 2 Curso R. Maestría SIG - Teledetección UNA-UCR"
author: "Johan Córdoba Peraza"
output: html_document
---

```{r setup, include=FALSE, message=FALSE}
knitr::opts_chunk$set(echo = TRUE)
```

## Carga de paquetes

```{r message= FALSE}

# Carga de paquetes

library(dplyr)
library(ggplot2)
library(tidyverse)
```
## Carga de datos y fuentes de datos

```{r}

# Datos de caudales de ríos

rios <-
  read.csv(file = 'https://raw.githubusercontent.com/tpb728O-programaciongeoespacialr/2021ii/main/datos/hidrologia/fdc/fdc.csv')

# Datos de Covid-19 en Costa Rica
covid <- 
  read.csv(
    file='https://raw.githubusercontent.com/tpb728O-programaciongeoespacialr/2021ii/main/datos/minsalud/covid/ultimafecha_CSV_GENERAL.csv', 
    sep = ","
  )


```
## Preparación de la información primer gráfico

```{r}

# Preparación de la información

caudales_x_mes <-
  rios %>%
  rename(fecha = Tiempo,
         Río_Banano = Banano.mm..90km2.,
         Río_Pandora = Pandora.mm..637km2.) %>%
  pivot_longer(cols = c(`Río_Banano`, `Río_Pandora`), names_to = "rio", values_to   = "caudal") %>%
  mutate(fecha = as.Date(fecha, format = "%m/%d/%Y")) %>%
  group_by(rio, mes = format(fecha,"%m")) %>%
  summarise(caudal = mean(caudal))

```

##  Graficación caudales ríos: Banano y Pandora

```{r}

# Gráfico de barras apiladas caudales ríos Banano y Pandora

ggplot(caudales_x_mes, aes(x = mes, y = caudal, fill = rio)) +
  ggtitle("Caudales promedio mensuales por río") +
  geom_col() + 
  scale_fill_manual(values = c("#86E3CE", "#CCABD8")) +
  xlab("Meses") +
  ylab("Caudales") +
  labs(fill = "Ríos") 


```


## Histograma que muestre la distribución de los casos nuevos de covid en Costa Rica 

```{r}

# Histograma con opciones

covid %>%
  ggplot(aes(x=nue_posi)) +
  
    ggtitle("Distribución de casos nuevos de covid-19 en Costa Rica")+
    geom_histogram (binwidth = 100,
                    colors ="black",
                    fill = "purple") +
  scale_x_continuous(limits = c(0,3300),
            breaks = c(0,750,1500,2500,3300)) +
  
  ylim(0,40)+
    ylab("Conteo") +
    xlab("Casos nuevos")
  
```

## Gráfico de barras agrupadas que muestre la cantidad de hombres y mujeres fallecidos por covid en Costa Rica por cada uno de los 12 meses del año


```{r}

# Gráfico de barras barras agrupadas organización de los datos

covid_graf_3 <-
  covid %>%
  select(FECHA, hom_fall, muj_fall) %>%
  rename(fecha_nueva = FECHA,
         homb_def = hom_fall,
         muje_def = muj_fall) %>%
  
  mutate(fecha_nueva = as.Date(fecha_nueva, format = "%d/%m/%Y")) %>%
  
  group_by(fecha_nueva = format(fecha_nueva, "%m")) %>%
  
  summarise(s_hombre = sum(homb_def),
            s_mujer = sum(muje_def))

slice_sample(covid_graf_3, n = 10)



```


```{r}

# Gráfico de barras barras agrupadas graficación

ggplot() +
  
  geom_col(
    data = covid_graf_3, 
    aes(x = fecha_nueva, y = s_hombre, fill="Hombres"),
    width = 0.45,
    position = position_nudge(x = -0.225)) +
  
    geom_col(
    data = covid_graf_3, aes(x = fecha_nueva, y = s_mujer, fill="Mujeres"),
    width = 0.45,
    position = position_nudge( x = 0.225))+
  
    scale_fill_manual(values = c("Slate blue", "Spring green"),
                      labels=c('Hombres', 'Mujeres'))+
  
    ggtitle("Cantidad de hombres y mujeres fallecidos por covid en Costa Rica por cada uno de los 12 meses del año")+
    xlab("Mes del año")+
    ylab("Suma personas fallecidas")+
  
  theme(
    legend.box      = "horizontal",
    legend.key      = element_blank(),
    legend.title    = element_blank(),
    legend.position = "top",
    plot.title = element_text(size = 14, face = "bold"))
  











```




```




